臺灣高等法院臺中分院刑事判決　　　　 96年度上易字第206號
上　訴　人　臺灣臺中地方法院檢察署檢察官
被　　　告　乙○○○
上列上訴人因被告賭博案件，不服臺灣臺中地方法院中華民國95
年11月28日第一審判決（95年度易字第2037號，起訴案號：臺灣
臺中地方法院檢察署95年度偵字第9378號），提起上訴，本院判
決如下：
    主  文
上訴駁回。
    理  由
一、本案經本院審理結果，認第一審判決以不能證明被告乙○○
    ○犯罪，而為其無罪之諭知，並無不當，應予維持，並引用
    第一審判決書記載之理由（如附件一）。
二、臺灣臺中地方法院檢察署檢察官上訴書，詳如附件二。
三、經查：本件檢察官起訴被告乙○○○經營六合彩賭博，涉有
    刑法二百六十六條第一項之普通賭博罪、第二百六十八條之
    意圖營利供給賭博場所罪及聚眾賭博罪等罪嫌。然對於犯罪
    構成要件所應呈現之犯罪事實，僅空泛記載被告意圖營利，
    提供其住處為賭博場所，聚集不特定多數人參與「六合彩」
    賭博云云。至於具體賭博方法、輸贏倍數如何？所據以簽賭
    核對中彩之獎號係我國或外國政府機關、團體舉辦之何種彩
    券開獎號碼？被告如何意圖營利？被告連續經營六合彩賭博
    ，每次具體之時間、犯罪次數等等，均付闕如，其起訴被告
    涉嫌上開賭博罪之犯罪事實已過於空泛。原審業就檢察官起
    訴所提出之證據方法詳加說明本件公訴人所舉之證據，有尚
    未達於可確信被告有經營六合彩賭博行為事實之程度，而仍
    有合理懷疑存在之情。檢察官提起上訴，對於原判決認定被
    告無罪之理由雖多所指摘，然上訴意旨所言或屬原判決已詳
    加說明之事項，或仍不脫推測之論述。雖上訴意旨另對被告
    之辯解詳列不足採信之多項理由，然按「事實審法院對於證
    據之取捨，依法雖有自由判斷之權，然積極證據不足證明犯
    罪事實時，被告之抗辯或反證縱屬虛偽，仍不能以此資為積
    極證據應予採信之理由」（ 最高法院30年上字第482號判例
    意旨參照）。本件被告所辯縱有多項不合常情之處，然亦不
    能因此而坐實被告確有公訴人所起訴之賭博犯行。檢察官上
    訴意旨仍未積極正向的提出被告涉嫌六合彩賭博所應呈現之
    上開具體犯罪事實如何？及就現存證據如何得以積極證明被
    告確有賭博之犯行等項，尚不足使本院形成被告有罪之心證
    。此外，復查無其他積極證據足認被告有公訴人所指賭博犯
    行，不能證明被告犯罪，原審因而為被告無罪之諭知，並無
    不當；檢察官之上訴為無理由，應予駁回。
據上論斷，應依刑事訴訟法第三百七十三條、第三百六十八條，
判決如主文。
本案經檢察官甲○○到庭執行職務。
中　　華　　民　　國　　96　　年　　3 　　月　　15　　日
            刑事第四庭    審判長法　官  洪  耀  宗
                                法　官  陳  欣  安
                                法　官  江  德  千
上列正本證明與原本無異。
不得上訴。
                                書記官  吳  麗  琴
中　　華　　民　　國　　96　　年　　3 　　月　　15　　日
